# 请教陈版，关于新租赁准则中的转租赁问题

提问人：不安的心 时间：2021-09-22 11:20:00
公司主营系既有厂房的改建出租业务，根据新租赁准则，租入环节通过使用权资产及租赁负债核算，租出环节，仍需要区分融资租赁与经营租赁，只是参照的是使用权资产的剩余使用年限及剩余租赁期间孰短。依据 21 号准则第 36 条规定，即通常的 5 条原则进行融资租赁与否的判断。如果根据判断，既有符合融资租赁的部分也有经营租赁的部分，我的理解是，对于融资租赁部分应该按照融资租赁租出方的会计处理，即终止确认相应使用权资产，同时确认营收融资租赁款。
请问， 1 ）应该如何区分融资租赁部分对应的使用权资产呢，是按照面积比例划分么，通常，不同层的租赁单价有所不同，这一事实对确定融资租赁对应的使用权资产价值是否有影响？如果无法区分不同类型的部分，又当如何处理呢？
2 ）整体租入厂房进行的装修改造归集于长期待摊费用中，那么与融资租出使用权部分相关的改造支出是否要一并转出，还是常逐月摊销处理？如果装修费用都是厂房整体相关，无法细致到具体楼层或具体的出租模块，相关的长摊部分要如何处理呢？

回答人：chenyiwei
1 、如果租入时不同层的租赁单价有所不同，则应根据各该层的租金水平确定对应的原租赁使用权资产账面价值，不应简单地按占整幢楼租赁面积的比例分摊整体使用权资产。
2 、与融资租出使用权部分相关的改造支出应一并转出。如果无法单独区分的，可按面积比例或者其他系统、合理的方法予以拆分确定。